# 青椒陈版，关于金融资产重分类的问题

提问人：gpqg 时间：2022-10-18 18:37:37
陈版，关于将第二类金融资产重分类为第一类金融资产，通常是将其他债券投资重分类为债权投资时，关于其他综合收益结转去向的问题有些困惑。
根据第 22 号准则第 71 条的规定：
按照本准则第十八条分类为以公允价值计量且其变动计入其他综合收益的金融资产所产生的所有利得或损失，除减值损失或利得和汇兑损益之外，均应当计入其他综合收益，直至该金融资产终止确认或被重分类。但是，采用实际利率法计算的该金融资产的利息应当计入当期损益。该金融资产计入各期损益的金额应当与视同其一直按摊余成本计量而计入各期损益的金额相等。
该金融资产终止确认时，之前计入其他综合收益的累计利得或损失应当从其他综合收益中转出，计入当期损益。 企业将该金融资产重分类为其他类别金融资产的，应当根据本准则第三十一条规定，对之前计入其他综合收益的累计利得或损失进行相应处理。根据第 71 条的规定，将其他债权投资重分类为债权投资时，其他综合收益并没有明确是结转到损益当中的。
而根据应用指南当中所列举的例子而言：2×16 年 9 月 I5 日，甲银行以公允价值 500 000 元购入一项债券投资，并按规定 将其分类为以公允价值计量且其变动计入其他综合收益的金融资产，该债券的账面余额为 500000 元。2×17 年 10 月 15 日，甲银行变更了其管理债券投资组合的业务模式，其变更符合重分类的要求，因此，甲银行于 2×18 年 1 月 1 日将该债券从以公允价值计量且其变动计入其他综合收益的金融资产重分类为以摊余成本计量的金融资产。2×l8 年 1 月 1 日，该债券的公允价值为490 000 元，已确认的减值准备为 6 000 元。假设不考虑利息收入。 甲银行的会计处理如下：
借：债权投资 500 000
其他债权投资——公允价值变动 10 000
其他综合收益——信用减值准备 6 000
贷：其他债权投资——成本 500 000
其他综合收益——其他债权投资公允价值变动 1 0000
债权投资减值准备 6 000
上述举例当中，对于其他综合收益，并没有最终结转到损益当中，而是相当是在反向冲回之前的公允价值变动，原先导致公允价值下降的 10000 ，当时的账务处理是借：其他综合收益 10000贷：其他债权投资-公允价值变动 10000
而现在重分类后，需要将上述分类进行反向冲减。即，这个其他综合收益，最终并没有影响损益。
我的问题是： 1 、将其他债权投资重分类为债权投资时，其他综合收益是反向冲回了，并没有影响损益，这么理解是否正确呢？ 2 、如果第一个问题中的重分类导致的其他综合收益没有影响损益的话，为什么将其他债权投资重分类为交易性金融资产的时候，之前所产生的其他综合收益就可以转入损益当中呢？这两种重分类，有什么区别呢？谢谢陈版！

回答人：chenyiwei
如果是在新CAS 22框架内的重分类，而不是在新准则首次执行日对原有金融资产按新准则规定的重新分类，则应执行新CAS 22第六章“重分类”的规定。根据新CAS 22第三十一条：“企业将一项以公允价值计量且其变动计入其他综合收益的金融资产重分类为以摊余成本计量的金融资产的，应当将之前计入其他综合收益的累计利得或损失转出，调整该金融资产在重分类日的公允价值，并以调整后的金额作为新的账面价值，即即 视 同同 该 金融金融 资产 一直以一直以 摊 余成本余成本 计 量量。该金融资产重分类不影响其实际利率和预期信用损失的计量。”
即，在重分类日，将原有的“其他综合收益——其他债权投资公允价值变动”与“其他债权投资——公允价值变动”对冲，即冲销前期累积的公允价值调整。
将其他债权投资重分类为交易性金融资产，是视同在重分类日将原有的金融资产终止确认，并确认终止确认损益；随即按公允价值重新取得一项新的FVTPL金融资产。这两者的处理逻辑是不同的。